RIFQI FAVIAN HIBATULLAH

0851-7430-7253 | <u>rifqifavianhibatullah@gmail.com</u>| <u>LinkedIn</u> Bekasi, Jawa Barat, Indonesia

Profil

Saya merupakan mahasiswa aktif jurusan Teknik Informatika di Universitas Muhammadiyah Prof. Dr. HAMKA. Merupakan seseorang yang mudah beradaptasi dan bertanggung jawab. Saya memiliki minat dan pengalaman dalam bidang Front-end Development dan Illustrasi lebih dari 1 tahun, senang bekerja dalam tim maupun individu dan berkeinginan kuat untuk meningkatkan kemampuan dalam bidang yang saya tekuni sehingga dapat berkontribusi pada perusahaan yang dituju.

Kemampuan

HTML5, CSS3, Javascript, Typescript, React JS, Next JS, JQuery, Tailwind CSS, Bootstrap, SASS, Mockoon, Cypress, Git, Github, Clip Studio Paint, Canva.

Pengalaman Kerja

• PT. Pilihanmu Indonesia Jaya (Pilih Jurusan)

Februari 2024 - Juni 2024

Magang / Front-end Developer

- Mengembangkan bagian admin situs 'Pilih Jurusan' dengan komponen tabel dinamis yang mencakup CRUD, tampilan gambar, filter data, dan pencarian.
- Melakukan slicing desain UI dengan presisi dan responsif menggunakan Tailwind CSS.
- Menggunakan Git, GitHub, TypeScript, Next JS, Mockoon dan SWR untuk pengembangan yang efisien.
- Mengimplementasikan Cypress untuk pengujian end-to-end, memastikan pengalaman pengguna bebas bug.

• FTII UHAMKA (Seminar Nasional Teknoka 8)

Juni 2023 - Oktober 2023

Kepanitiaan / Front-end Developer

- Mengembangkan serta memperbarui konten Website Teknoka 8 menggunakan environment CodeIgniter3, JQuery dan MySQL.
- Penggunaan Bootstrap sebagai framework CSS dalam mengembangkan pembaruan konten.
- Bekerja sama dengan tim IT menggunakan Git dan Github sebagai version control system.
- Pembuatan sertifikat untuk pemakalah.

• FEB UHAMKA (Gallery Investasi)

Mei 2023 - Juni 2023

Freelance / Front-end Developer

- Mengembangkan platform pendidikan yang responsif dan menarik bekerja sama dengan Fakultas Ekonomi dan Bisnis, menggunakan tools modern untuk pengalaman pengguna yang optimal.
- Memanfaatkan Laravel, JQuery, dan MySQL untuk meningkatkan fungsionalitas dan kinerja ekosistem Website Jago Investasi.
- Slicing design UI dengan memanfaatkan Bootstrap sebagai framework CSS.

• Freelance Illustrator

2020 - Sekarang

Freelance / Illustrator

• Membuat illustrasi berdasarkan permintaan dari klien menggunakan Clip Studio Paint sebagai softwarenya.

Pengalaman Organisasi

• Komunitas Pemrograman Web UHAMKA

Anggota

- Berkontribusi dalam diskusi dan pertemuan untuk berbagi ilmu dalam bidang web development.
- Berkolaborasi dengan Komunitas UI/UX UHAMKA sebagai latihan slicing design.

Sertifikasi

- Belajar Dasar Pemrograman Web Dicoding Certification
- Belajar Membuat Front-End Web untuk Pemula Dicoding Certification
- Belajar Fundamental Front-End Web Development Dicoding Certification
- Internship Front-end Developer Pilih Jurusan
- Kegiatan Magang Studi Independent Bersertifikat BATCH 6

Pendidikan

• Universitas Muhammadiyah Prof. Dr. HAMKA Fakultas Teknologi Industri dan Informatika

2021 - Sekarang

• Madrasah Aliyah Nur El-Ghazy

2018 - 2021

Keahlian dan Keterampilan

Bahasa : Bahasa Indonesia (native) dan Bahasa Inggris (intermediate).

Keterampilan Non Teknis : Kemampuan Analisis, Berpikir Kritis, Pemecahan Masalah, Kerjasama

Tim.